【裁判字號】    99,交訴,38
【裁判日期】    990714
【裁判案由】    公共危險等
【裁判全文】
臺灣屏東地方法院刑事判決              99年度交訴字第38號
公  訴  人  臺灣屏東地方法院檢察署檢察官
被      告  甲○○
上列被告因公共危險等案件，經檢察官提起公訴（99年度偵字第
3802號），被告於本院準備程序就被訴事實為有罪之陳述，經合
議庭裁定由受命法官獨任進行簡式審判程序，並判決如下：
    主  文
甲○○犯不能安全駕駛動力交通工具罪，處有期徒刑肆月，如易
科罰金，以新臺幣壹仟元折算壹日；又犯肇事致人受傷逃逸罪，
處有期徒刑陸月，如易科罰金，以新臺幣壹仟元折算壹日。應執
行有期徒刑捌月，如易科罰金，以新臺幣壹仟元折算壹日。
    事  實
一、甲○○於民國99年4 月11日17時許，在屏東縣屏東市○○路
    ○段友人住處，與友人共同飲用啤酒6 瓶，已達不能安全駕
    駛動力交通工具之程度，猶於同日20時許駕駛車牌號碼D2-1
    378 號自用小客車沿屏東縣屏東市○○路由東往西方向行駛
    ，嗣於同日20時20分許，行經屏東市○○路382 號前時，不
    慎撞擊由乙○○（起訴書誤載為陳瑞鳳）所騎乘沿光復路由
    西往東方向行駛之車牌號碼OZL-881 號機車，致乙○○人車
    倒地，受有頭部撕裂傷、蜘蛛膜下腔出血、左眼眶骨骨折、
    左小腿撕裂傷之傷害（甲○○所涉過失傷害部分，另由臺灣
    屏東地方法院檢察署檢察官偵查中）；詎甲○○於肇事致人
    受傷後，竟未停車察看，且未為必要之救護或適當處置，而
    基於肇事逃逸之犯意駕車逃離現場。嗣經現場目擊者報警處
    理，為警循線在屏東縣萬丹鄉社口村忠心宮內逮捕甲○○，
    並於99年4 月12日0 時18分許對甲○○施以呼氣酒精濃度測
    試，測得其呼氣之酒精濃度達0.61MG/L（即每公升0.61毫克
    ），始悉上情。
二、案經屏東縣政府警察局屏東分局報告臺灣屏東地方法院檢察
    署檢察官偵查起訴。
    理  由
一、按簡式審判程式之證據調查，不受刑事訴訟法第159 條第1
    項所定：「被告以外之人於審判外之言詞或書面陳述，不得
    作為證據。」之限制，此見同法第273 條之2 規定甚明。是
    本判決下列所引用之被告以外之人於審判外所為之陳述，依
    前揭法律規定，均得作為證據，先予敘明。
二、(一)上開犯罪事實，業據被告甲○○坦承不諱，並與證人即被
      害人乙○○於本院審理時之證述大致相符（見本院卷第25
      至26頁左面），另有道路交通事故現場圖、道路交通事故
      調查報告表(一)、(二)、道路交通事故當事人酒精測定記錄表
      、刑法第185 條之3 案件測試觀察紀錄表、寶建醫療社團
      法人寶建醫院診斷證明書各1 份（見警卷第7 至9 、12、
      13頁、本院卷第29頁）、現場及車損照片33張（見警卷第
      24至32頁）附卷可稽，俱徵被告前揭不利於己之自白與事
      實相符。
    (二)又按刑法第185 條之3 所謂「不能安全駕駛」，乃抽象危
      險犯，並不以發生具體危險為必要，而當汽機車駕駛人呼
      氣酒精濃度達0.25MG/L時，將造成輕度協調功能降低；當
      呼氣酒精濃度達0.5 MG/L時，將造成反應變慢、感覺降低
      及影響駕駛；當呼氣酒精濃度達0.75MG/L時，將造成思考
      及個性行為之改變；當呼氣酒精濃度達1.0MG/L 時，將造
      成中度中毒而產生步態不穩、噁心、嘔吐、精神混惑不清
      ；當呼氣酒精濃度達1.5 時，將造成說話不清楚、感覺喪
      失、視力模糊等症狀，此有行政院國軍退除役官兵輔導委
      員會臺北榮民總醫院88年8 月5 日（88）北總內字第2686
      8 號函可資參照。本件被告於酒駕肇事後，測得其呼氣酒
      精濃度為0.61MG/L，揆諸前揭說明，益徵被告於99年4 月
      11日20時許駕車上路時，確已達於不能安全駕駛之程度。
    (三)綜上所述，本案事證明確，被告犯行均堪認定，應予依法
      論科。
三、核被告所為，係犯刑法第185 條之3 之不能安全駕駛動力交
    通工具罪、同法第185 條之4 之肇事致人受傷而逃逸罪。被
    告所犯上開2 罪，犯意各別，行為互殊，應予分論併罰。爰
    審酌被告明知酒後駕駛乃政府三令五申所禁，且曾於91年、
    98年間因不能安全駕駛動力交通工具案件，經法院判處拘役
    而易科罰金執行完畢，有臺灣高等法院被告前案紀錄表1 份
    附卷可稽，竟不知悔悟，仍於酒後駕車上路，終致肇事傷人
    ，復於肇事後逃逸，所為蔑視公共安全，並影響車禍之調查
    及被害人民事求償權之行使，犯後固坦承全部犯行，惟就過
    失傷害部分尚未與被害人成立調解，併其犯罪之動機、目的
    、生活狀況、智識程度等一切情狀，分別量處如主文所示之
    刑，並諭知易科罰金之折算標準及定應執行之刑，以示懲儆
    。
據上論斷，應依刑事訴訟法第273 條之1 第1 項、第299 條第1
項前段，刑法第185 條之3 、第185 條之4 、第41條第1 項前段
、第51條第5 款，刑法施行法第1 條之1 第1 項，判決如主文。
本案經檢察官潘國威到庭執行職務。
中    華    民    國    99    年    7     月    14    日
                    交通法庭  法  官  李珮妤
以上正本證明與原本無異。
如不服本判決應於收受判決後10日內向本院提出上訴書狀，並應
敘述具體理由；其未敘述上訴理由者，應於上訴期間屆滿後20日
內向本院補提理由書（均須按他造當事人之人數附繕本）「切勿
逕送上級法院」。
中    華    民    國    99    年    7     月    14    日
                              書記官  劉淑蓉
附錄本案論罪科刑法條：
中華民國刑法第185條之3
服用毒品、麻醉藥品、酒類或其他相類之物，不能安全駕駛動力
交通工具而駕駛者，處1 年以下有期徒刑、拘役或科或併科15萬
元以下罰金。
中華民國刑法第185條之4
駕駛動力交通工具肇事，致人死傷而逃逸者，處6 月以上5 年以
下有期徒刑。

司法院資訊處製作；財團法人民間司法改革基金會備份。
